# 债券入账的问题

提问人：zhuting9993 时间：2019-09-30 10:45:48
甲公司记账本位币为人民币，2×17 年 12 月 31 日，以 2000 万美元(与公允价值相等) 购入乙公司债券，该债券还剩五年到期，债券面值为 2500万美元，票面年利率为 4.72%，购入时实际年利率为 10%，每年 12 月 31日收取利息，甲公司将该债券分类为以摊余成本计量的金融资产。2×17年12 月 31 日，甲公司该债券投资自初始确认后信用风险未显著增加，年末按该金融工具未来 12 个月内预期信用损失, 确认损失准备 40 万美元。
2×18 年 12 月 31 日，因乙公司发生严重财务困难，该债券投资已发生信用减值，年末按整个存续期内预期信用损失确认损失准备余额 100 万美元。
2×19 年 12 月 31 日，按整个存续期内预期信用损失确认损失准备余额120 万美元。有关汇率：2X17年 12 月 31 日， 1 美元=6.5人民币。。。（后面汇率我不写了，疑问和汇率无关）
题目第一问要求编制该债权投资的取得分录
答案是这样的：① 借：债权投资 13000 （2000X6.5）
贷：银行存款 13000
② 借：信用减值损失 260 （40X6.5）
贷：债权投资减值准备 260
对第一笔分录不太理解，为什么用 2000 直接入账，而不是
③ 借：债权投资-——面值 2500
贷：债权投资——利息调整 500
银行存款 2000
请问如何区分什么时候用分录 ① 入账，什么时候用分录③ 呢？

回答人：chenyiwei
你的分录 ①②无本质区别，如果写的完整，应当是采用 ② 更恰当。
如果你是准备 CPA 考试，建议按照考卷题目要求来，根据是否要求写出明细科目或下级科目，来确定采用哪一种写法。